Minutes et répertoires du notaire Jean Jacques BLACQUE, 6 août 1763 - 3 décembre 1776 (étude XXVI)
Archives nationales
Minutes et répertoires du notaire Jean Jacques BLACQUE (étude XXVI)
6 août 1763 - 3 décembre 1776
MC/ET/XXVI/525 - MC/ET/XXVI/649, MC/RE/XXVI/10 - MC/RE/XXVI/12
Etude XXVI; Blacque, Jean-Jacques
Archives nationales de France
Minutes et répertoires: la loi 2008-696 du 15 juillet 2008 relative aux archives a fixé à 75 ans à compter de la date de l'acte, ou à 25 ans à compter de la date du décès de l'intéressé si ce délai est plus bref, le délai de communication des minutes et répertoires des notaires; ce délai est porté à 100 ans à compter de la date de l'acte si le document se rapporte à un mineur (code du Patrimoine, articles L213-2, 4e d et 5e).
Autres documents de l'étude (dossiers de clients, comptabilité...): s'agissant d'archives privées, ces documents sont communicables selon les modalités fixées par le déposant ou le donateur.
Certains documents ne sont pas accessibles en raison de leur mauvais état de conservation.
Versement
Accès aux instruments de recherche de tous les notaires de l’étude XXVI
Archives de l'étude XXVI
- Minutes de Jean Jacques BLACQUE, 1er août 1763 - 1776; MC/ET/XXVI/525 - MC/ET/XXVI/649
  - Minutes. 1763, 1er août - 1763, 30 août, 1er août 1763 - 30 août 1763; MC/ET/XXVI/525
    Informations complémentaires:
    1763, 1 à 3 août: actes passés par-devant Nicolas Mathis.
    1763, 6 à 30 août: actes passés par-devant Jean-Jacques Blacque.
    Informations concernant le classement:
    Le niveau inférieur de description, quand il existe, correspond aux minutes d'actes. Toutes les minutes ne sont pas forcément décrites une à une. Les descriptions de ces minutes sont plus ou moins détaillées.
  - Minutes. 1763, septembre - octobre, septembre - octobre 1763; MC/ET/XXVI/526; registre
  - Minutes. 1763, novembre - décembre, novembre - décembre 1763; MC/ET/XXVI/527; registre
  - Minutes. 1764, janvier - février, janvier - février 1764; MC/ET/XXVI/528; registre
  - Minutes. 1764, mars, mars 1764; MC/ET/XXVI/529; registre
  - Minutes. 1764, avril, avril 1764; MC/ET/XXVI/530; registre
  - Minutes. 1764, mai, mai 1764; MC/ET/XXVI/531; registre
  - Minutes. 1764, juin, juin 1764; MC/ET/XXVI/532; registre
  - Minutes. 1764, juillet, juillet 1764; MC/ET/XXVI/533; registre
  - Minutes. 1764, août, août 1764; MC/ET/XXVI/534; registre
  - Minutes. 1764, septembre - octobre, septembre - octobre 1764; MC/ET/XXVI/535; registre
  - Minutes. 1764, novembre, novembre 1764; MC/ET/XXVI/536; registre
  - Minutes. 1764, décembre, décembre 1764; MC/ET/XXVI/537; registre
  - Minutes. 1765, janvier, janvier 1765; MC/ET/XXVI/538; registre
  - Minutes. 1765, février, février 1765; MC/ET/XXVI/539; registre
  - Minutes. 1765, mars, mars 1765; MC/ET/XXVI/540; registre
  - Minutes. 1765, avril - mai, avril - mai 1765; MC/ET/XXVI/541; registre
  - Seigneurie de Famechon, adjudication aux Requêtes à Honorée de Joyeuse, marquise d'Ecquveilly. 1765, 8 mai, 8 mai 1765; MC/ET/XXVI/542
    - Adjudication de la seigneurie de Famechon, à la requête dame Honorée de Joyeuse, épouse d'Augustin Louis Hennequin, marquis d'Ecquevilly., 8 mai 1765 - 8 mai 1766; MC/ET/XXVI/542
      Origine de l'information:
      Report des actes analysés à l'occasion de l'établissement des répertoires numériques dits 'états numérique' des liasses et registres de minutes. (base de données migrée: voir contexte dans le Plan d’orientation général - Notaires de Paris, guides thématiques du Minutier).
      Date de révision: 2011
      Date de création de la notice: 2011
      acte de vente; Famechon (Somme); Hennequin d'Ecquevilly, Augustin-Louis; Joyeuse, Honorée de
  - Minutes. 1765, juin, juin 1765; MC/ET/XXVI/543; registre
  - Minutes. 1765, juillet, juillet 1765; MC/ET/XXVI/544; registre
  - Minutes. 1765, août - septembre, août - septembre 1765; MC/ET/XXVI/545; registre
  - Minutes. 1765, octobre, octobre 1765; MC/ET/XXVI/546; registre
  - Minutes. 1765, novembre, novembre 1765; MC/ET/XXVI/547; registre
  - Minutes. 1765, décembre, décembre 1765; MC/ET/XXVI/548; registre
  - Minutes. 1766, janvier - février, janvier - février 1766; MC/ET/XXVI/549; registre
  - Minutes. 1766, mars, mars 1766; MC/ET/XXVI/550; registre
  - Minutes. 1766, avril, avril 1766; MC/ET/XXVI/551; registre
  - Minutes. 1766, mai, mai 1766; MC/ET/XXVI/552; registre
  - Minutes. 1766, juin, juin 1766; MC/ET/XXVI/553; registre
  - Minutes. 1766, juillet - août, juillet - août 1766; MC/ET/XXVI/554; registre
  - Minutes. 1766, septembre - octobre, septembre - octobre 1766; MC/ET/XXVI/555; registre
  - Minutes. 1766, novembre - décembre, novembre - décembre 1766; MC/ET/XXVI/556; registre
  - Minutes. 1767, janvier - février, janvier - février 1767; MC/ET/XXVI/557; registre
  - Minutes. 1767, mars, mars 1767; MC/ET/XXVI/558; registre
  - Minutes. 1767, avril, avril 1767; MC/ET/XXVI/559/A; registre
    Ancienne(s) cote(s):
    ET/XXVI/559
  - Minutes. 1767, mai - juin, mai - juin 1767; MC/ET/XXVI/559/B; registre
    ET/XXVI/559 bis
  - Minutes. 1767, juillet - août, juillet - août 1767; MC/ET/XXVI/560; registre
  - Minutes. 1767, septembre - octobre, septembre - octobre 1767; MC/ET/XXVI/561; registre
  - Minutes. 1767, novembre - décembre, novembre - décembre 1767; MC/ET/XXVI/562; registre
  - Minutes. 1768, janvier - février, janvier - février 1768; MC/ET/XXVI/563; registre
  - Minutes. 1768, mars, mars 1768; MC/ET/XXVI/564; registre
  - Minutes. 1768, avril, avril 1768; MC/ET/XXVI/565; registre
  - Minutes. 1768, mai - juin, mai - juin 1768; MC/ET/XXVI/566; registre
  - Minutes. 1768, juillet, juillet 1768; MC/ET/XXVI/567; registre
  - Minutes. 1768, août, août 1768; MC/ET/XXVI/568/A; registre
    ET/XXVI/568
  - Minutes. 1768, septembre, septembre 1768; MC/ET/XXVI/568/B; registre
    ET/XXVI/568 bis
  - Minutes. 1768, octobre, octobre 1768; MC/ET/XXVI/569; registre
  - Minutes. 1768, novembre - décembre, novembre - décembre 1768; MC/ET/XXVI/570; registre
  - Minutes. 1769, janvier - février, janvier - février 1769; MC/ET/XXVI/571; registre
  - Minutes. 1769, mars, mars 1769; MC/ET/XXVI/572; registre
  - Minutes. 1769, avril, avril 1769; MC/ET/XXVI/573; registre
  - Minutes. 1769, mai, mai 1769; MC/ET/XXVI/574; registre
  - Minutes. 1769, juin, juin 1769; MC/ET/XXVI/575; registre
  - Minutes. 1769, juillet, juillet 1769; MC/ET/XXVI/576; registre
  - Minutes. 1769, août, août 1769; MC/ET/XXVI/577; registre
  - Minutes. 1769, septembre, septembre 1769; MC/ET/XXVI/578; registre
  - Minutes. 1769, octobre, octobre 1769; MC/ET/XXVI/579; registre
  - Minutes. 1769, novembre, novembre 1769; MC/ET/XXVI/580; registre
  - Minutes. 1769, décembre, décembre 1769; MC/ET/XXVI/581; registre
  - Minutes. 1770, janvier - février, janvier - février 1770; MC/ET/XXVI/582; registre
  - Minutes. 1770, mars - avril, mars - avril 1770; MC/ET/XXVI/583; registre
  - Minutes. 1770, mai - juin, mai - juin 1770; MC/ET/XXVI/584; registre
  - Minutes. 1770, juillet, juillet 1770; MC/ET/XXVI/585; registre
  - Minutes. 1770, août - septembre, août - septembre 1770; MC/ET/XXVI/586; registre
  - Minutes. 1770, octobre - novembre, octobre - novembre 1770; MC/ET/XXVI/587; registre
  - Minutes. 1770, décembre, décembre 1770; MC/ET/XXVI/588; registre
  - Minutes. 1771, janvier, janvier 1771; MC/ET/XXVI/589; registre
  - Minutes. 1771, février, février 1771; MC/ET/XXVI/590; registre
  - Minutes. 1771, mars, mars 1771; MC/ET/XXVI/591; registre
  - Minutes. 1771, avril, avril 1771; MC/ET/XXVI/592; registre
    - BOYSSEULH (François de) seigneur et comte dudit lieu, maître de camp de cavalerie, chevalier de l'ordre royal et militaire de Saint-Louis, demeurant en son hôtel, rue Sainte Avoye, paroisse Saint-Merry. § Contrat de mariage de Jean-Ambroise BUGEAUD de la PICONNERIE, stipulé par François de BOYSSEULH fondé de procuration de Simon BUGEAUD de la PICONNERIE (Procuration devant notaire d'Exideuil en Périgord, jointe), 8 avril 1771; MC/ET/XXVI/592
      Fichier dit 'général' XVIIe-XVIIIe siècles, par le personnel du Minutier, 1954-1999 ( fichier papier entièrement dématérialisé; voir contexte dans le Plan d’orientation général - Notaires de Paris, guides thématiques du Minutier).
      Date de révision: 2011-2012
      Date de création de la notice: 2010
      procuration; contrat de mariage; Boysseulh, François de
    - BONNEGUISE (François de) Marquis de BONNEGUISE, premier écuyer de S.A.S. le comte d'EU. § Mariage en présence de François de BONNEGUISE, 8 avril 1771; MC/ET/XXVI/592
      contrat de mariage; Bonneguise, François de
    - EXIDEUIL en Périgord § Contrat de mariage de Jean Ambroise BUGEAUD de la PICONNERIE, contenant procuration de Simon BUGEAUD de la PICONNERIE et de Marie d'ALESME, son épouse, père et mère du futur époux, devant notaire d'EXIDEUIL, 8 avril 1771; MC/ET/XXVI/592
      procuration; contrat de mariage
    - BUGEAUD de la RIBEYROLIE (Jean-Ambroise) Marquis, chevalier seigneur de la PICONNERIE, demeurant ordinairement au château de la Durantie, paroisse de la Nouäille en Périgord, à présent à Paris rue Traversière. § Mariage de Jean-Ambroise BUGEAUD de la RIBEYROLIE et de Françoise SUTTON de CLONARD. Parmi les témoins: Godefroy-Charles Henry de LA TOUR d'AUVERGNE, Prince de TURENNE, Gabriel Marie de TALLEYRAND PERIGORD etc., 8 avril 1771; MC/ET/XXVI/592
      contrat de mariage; Bugeaud de La Ribeyrolie, Jean Ambroise (1730-1803)
    - BUGEAUD (Jean-Antoine) de la PICONNERIE Prêtre, prieur de Sainte Eulalie § Mariage de Jean-Ambroise BUGEAUD de la PICONNERIE, en présence de Jean-Antoine BUGEAUD frère. (Signe: L'abbé de LAPICONERIE), 8 avril 1771; MC/ET/XXVI/592
    - BUGEAUD de la RIBEYROLIE (Simon) chevalier seigneur de la PICONNERIE et Marie DALESME, son épouse. § Contrat de mariage de Jean-Ambroise BUGEAUD de la RIBEYROLIE de la PICONNERIE, fils de Simon BUGEAUD de la RIBEYROLIE, avec procuration de Simon BUGEAUD de la RIBEYROLIE devant notaire d'Exideuil en Périgord., 8 avril 1771; MC/ET/XXVI/592
      procuration; contrat de mariage; Bugeaud de La Ribeyrolie, Simon
    - IRLANDAIS § Mariage de Jean-Ambroise BUGEAUD de LA PICONNERIE et de Françoise SUTTON de CLONARD, fille de Thomas SUTTON de CLONARD et de Phillis MASTERSON de CASTLETOWN, en présence de plusieurs parents de la future épouse, du côté maternel, faisant partie des régiments IRLANDAIS, 8 avril 1771; MC/ET/XXVI/592
      contrat de mariage
    - LA TOUR d'AUVERGNE (Godefroy-Charles-Henry de) Prince de TURENNE, maréchal des camps et armées du Roi, Pair et grand chambellan de France en survivance. § Mariage en présence de Godefroy-Charles-Henry de LA TOUR d'AUVERGNE, 8 avril 1771; MC/ET/XXVI/592
      contrat de mariage; La Tour d'Auvergne, Godefroy-Charles-Henry de
    - LAW (Jeanne-Marie) comtesse de LA COURT § Mariage en présence de Jeanne-Marie LAW, 8 avril 1771; MC/ET/XXVI/592
      contrat de mariage; Law, Jeanne-Marie
    - LUBERSAC (Jean-Louis, marquis de) Lieutenant au régiment des gardes françaises, colonel d'Infanterie, chevalier de l'Ordre royal et militaire de Saint-Louis § Mariage de Jean-Ambroise BUGEAUD de LA PICONNERIE, en présence de Jean-Louis, marquis de LUBERSAC cousin., 8 avril 1771; MC/ET/XXVI/592
      contrat de mariage; Lubersac, Jean-Louis, marquis de
    - MAC-MAHON (Jean-Baptiste de) Marquis d'EGUILLY, baron de FUSSY en DIGOINAIS, marquis de VIANGE, franc seigneur de CHARNOY et autres lieux. § Mariage en présence de Jean-Baptiste de MAC-MAHON, 8 avril 1771; MC/ET/XXVI/592
      contrat de mariage; Mac-Mahon, Jean-Baptiste de
    - ROTHE (François de) Ancien directeur de la Compagnie des Indes commandant au port d'Orient § Mariage en présence de François de ROTHE, 8 avril 1771; MC/ET/XXVI/592
      contrat de mariage; Rothe, François de
    - SUTTON (Thomas) comte de CLONARD, et Phillis MASTERSON de CASTLETOWN, son épouse demeurant rue Colbert, paroisse Saint-Eustache. § Mariage de Jean-Ambroise BUGEAUD de la PICONNERIE et de Françoise SUTTON de CLONARD, fille de Thomas SUTTON (Parmi les témoins de la future épouse: nombreux parents officiers aux régiments Irlandais)., 8 avril 1771; MC/ET/XXVI/592
      contrat de mariage; Sutton, Thomas
    - WALL (Patrice, comte de) maréchal des camps et armées du Roi § Mariage en présence de Patrice, comte de WALL, 8 avril 1771; MC/ET/XXVI/592
      contrat de mariage; Wall, Patrice, Comte de
    - WALSH SERRANT (le comte de) Colonel du régiment de WALSH infanterie Irlandaise. § Mariage de Jean-Ambroise BUGEAUD de la PICONNERIE et de Françoise SUTTON de CLONARD, en présence de le comte de WALSH SERRANT parent du côté maternel de la future épouse., 8 avril 1771; MC/ET/XXVI/592
      contrat de mariage; Walsh Serrant, le comte de
    - VINTIMILLE (Jean-Hubert-Félix de) des comtés de Marseille, du Luc, comte du Luc, etc. Lieutenant général des armées du Roi. § Mariage en présence de Jean-Hubert-Félix de VINTIMILLE, 8 avril 1771; MC/ET/XXVI/592
      contrat de mariage; Vintimille, Jean-Hubert-Félix de
    - WHYTE (Jacques de) chevalier colonel d'infanterie au régiment Irlandais de Dilon, chevalier de l'Ordre royal et militaire de Saint-Louis § Mariage de Jean-Ambroise BUGEAUD de LA PICONNERIE et de Françoise SUTTON de CLONARD, en présence de Jacques de WHYTE cousin maternel de la future épouse., 8 avril 1771; MC/ET/XXVI/592
      contrat de mariage; Whyte, Jacques de
    - TALLEYRAND-PERIGORD (Gabriel-Marie de) Comte de PERIGORD et de GRIGNOLS, Prince de CHALAIS, grand d'Espagne de la première classe, chevalier des ordres du Roi, maréchal de ses camps et armées, Gouverneur et Lieutenant général de S.M. en ses provinces de Picardie, pays reconquis et de haut et bas Berry. § Mariage en présence de Gabriel-Marie de TALLEYRAND-PERIGORD, 8 avril 1771; MC/ET/XXVI/592
      contrat de mariage; Talleyrand-Perigord, Gabriel-Marie de
  - Minutes. 1771, mai, mai 1771; MC/ET/XXVI/593; registre
  - Minutes. 1771, juin - juillet, juin - juillet 1771; MC/ET/XXVI/594; registre
  - Minutes. 1771, août - septembre, août - septembre 1771; MC/ET/XXVI/595; registre
  - Minutes. 1771, octobre - novembre, octobre - novembre 1771; MC/ET/XXVI/596; registre
  - Minutes. 1771, décembre, décembre 1771; MC/ET/XXVI/597; registre
  - Minutes. 1772, janvier, janvier 1772; MC/ET/XXVI/598; registre
  - Minutes. 1772, février, février 1772; MC/ET/XXVI/599; registre
  - Minutes. 1772, mars, mars 1772; MC/ET/XXVI/600; registre
  - Minutes. 1772, avril, avril 1772; MC/ET/XXVI/601; registre
  - Minutes. 1772, mai, mai 1772; MC/ET/XXVI/602; registre
  - Minutes. 1772, juin, juin 1772; MC/ET/XXVI/603; registre
  - Minutes. 1772, juillet, juillet 1772; MC/ET/XXVI/604; registre
  - Minutes. 1772, août, août 1772; MC/ET/XXVI/605; registre
  - Minutes. 1772, septembre - octobre, septembre - octobre 1772; MC/ET/XXVI/606; registre
  - Minutes. 1772, novembre - décembre, novembre - décembre 1772; MC/ET/XXVI/607; registre
  - Minutes. 1773, janvier, janvier 1773; MC/ET/XXVI/608; registre
  - Minutes. 1773, février, février 1773; MC/ET/XXVI/609; registre
  - Minutes. 1773, mars - avril, mars - avril 1773; MC/ET/XXVI/610; registre
  - Minutes. 1773, mai, mai 1773; MC/ET/XXVI/611; registre
  - Minutes. 1773, juin, juin 1773; MC/ET/XXVI/612; registre
  - Minutes. 1773, juillet - août, juillet - août 1773; MC/ET/XXVI/613; registre
  - Minutes. 1773, septembre - octobre, septembre - octobre 1773; MC/ET/XXVI/614; registre
  - Minutes. 1773, novembre - décembre, novembre - décembre 1773; MC/ET/XXVI/615; registre
  - Minutes. 1774, janvier, janvier 1774; MC/ET/XXVI/616; registre
  - Minutes. 1774, février, février 1774; MC/ET/XXVI/617; registre
  - Minutes. 1774, mars, mars 1774; MC/ET/XXVI/618; registre
  - Minutes. 1774, avril, avril 1774; MC/ET/XXVI/619; registre
  - Minutes. 1774, 1er mai - 11 mai, 1er mai - 11 mai 1774; MC/ET/XXVI/620; registre
  - Minutes. 1774, 12 mai - 31 mai, 12 mai - 31 mai 1774; MC/ET/XXVI/621; registre
  - Minutes. 1774, juin, juin 1774; MC/ET/XXVI/622; registre
  - Minutes. 1774, juillet, juillet 1774; MC/ET/XXVI/623; registre
  - Minutes. 1774, août, août 1774; MC/ET/XXVI/624; registre
  - Minutes. 1774, septembre, septembre 1774; MC/ET/XXVI/625; registre
  - Minutes. 1774, octobre - décembre, octobre - décembre 1774; MC/ET/XXVI/626; registre
  - Minutes. 1775, janvier, janvier 1775; MC/ET/XXVI/627; registre
  - Minutes. 1775, février - mars, février - mars 1775; MC/ET/XXVI/628
  - Liquidation de Rosmadec. 1775, 7 février, 7 février 1775; MC/ET/XXVI/629
    - Liquidation et partage, succession de Marie Lefèvre d'Ormesson, épouse de Rosmadec., 7 février 1775; MC/ET/XXVI/629
      Mention dans le répertoire du notaire coté:
      MC/RE/XXVI/11
      partage; Rosmadec, Sébastien de (....-1786); Lefèvre d'Ormesson, Marie Marguerite (1717-1771)
  - Minutes. 1775, avril, avril 1775; MC/ET/XXVI/630; registre
  - Minutes. 1775, mai, mai 1775; MC/ET/XXVI/631; registre
  - Minutes. 1775, juin, juin 1775; MC/ET/XXVI/632; registre
  - Minutes. 1775, juillet, juillet 1775; MC/ET/XXVI/633; registre
  - Minutes. 1775, août - septembre, août - septembre 1775; MC/ET/XXVI/634; registre
  - Minutes. 1775, octobre, octobre 1775; MC/ET/XXVI/635; registre
  - Minutes. 1775, novembre, novembre 1775; MC/ET/XXVI/636; registre
  - Minutes. 1775, décembre, décembre 1775; MC/ET/XXVI/637; registre
  - Minutes. 1776, janvier, janvier 1776; MC/ET/XXVI/638; registre
  - Minutes. 1776, février, février 1776; MC/ET/XXVI/639; registre
  - Minutes. 1776, mars, mars 1776; MC/ET/XXVI/640; registre
  - Minutes. 1776, avril, avril 1776; MC/ET/XXVI/641; registre
  - Pièces concernant les successions Seignelay. 1776, 11 avril, 11 avril 1776; MC/ET/XXVI/642
    - Dépôt des pièces par Louis Jean Baptiste Colbert, marquis de Seignelay et autres concernant la succession du marquis Seignelay père., 11 avril 1776 - 8 juillet 1779; MC/ET/XXVI/642
      Actes à la suite jusqu'au 8 juillet 1779.
      dépôt de pièces; Colbert de Seignelay, Louis Jean-Baptiste Antonin (1731-1813)
  - Minutes. 1776, mai, mai 1776; MC/ET/XXVI/643; registre
  - Minutes. 1776, juin, juin 1776; MC/ET/XXVI/644; registre
  - Minutes. 1776, juillet - août, juillet - août 1776; MC/ET/XXVI/645; registre
  - Minutes. 1776, septembre, septembre 1776; MC/ET/XXVI/646; registre
  - Minutes. 1776, octobre, octobre 1776; MC/ET/XXVI/647; registre
  - Minutes. 1776, novembre, novembre 1776; MC/ET/XXVI/648; registre
  - Minutes. 1776, décembre, décembre 1776; MC/ET/XXVI/649; registre
    1776, 1 à 3 décembre: actes passés par-devant Jean-Jacques Blacque.
    1776, 12 au 31 décembre: actes passés par-devant Éloi Fiefé.
- Répertoire(s) de Jean Jacques BLACQUE, 6 août 1763 - 7 décembre 1776; MC/RE/XXVI/10 - MC/RE/XXVI/12
  - Répertoire. 1763, 6 août - 1771, 6 août 1763 - 1771; MC/RE/XXVI/10
    Informations concernant le classement et la cotation:
    Le niveau inférieur de description, quand il existe, correspond aux mentions d'actes contenues dans le répertoire. Parmi celles-ci, certaines peuvent y être décrites, de manière plus ou moins détaillée. Pour consulter l'acte proprement dit, il convient de rechercher la cote au niveau des articles (registre ou liasse) des minutes du notaire (cote de type 'MC/ET').
    - BERTHE (Pierre François) maître peintre § Inventaire après décès de ..; Dépôt du testament de .., 21 novembre 1766
      MC/RE/XXVI/10
      Informations concernant le classement et la cotation du document:
      Attention: la cote de répertoire (de type 'MC/RE') ne permet pas de consulter la minute de l'acte. ll convient de rechercher la cote de la minute (de type 'MC/ET') au niveau des articles (registre ou liasse) de minutes du notaire.
      L'accès aux images numérisées des pages du répertoire se fait au niveau de description supérieur (' Répertoire du notaire '), rubrique ' Consulter les archives numérisées associées'.
      Artisans XVIIIe siècle, par M. Rambaud et C. Grodecki, 1956-1977 ( fichier papier entièrement dématérialisé; voir contexte dans le Plan d’orientation général - Notaires de Paris, guides thématiques du Minutier).
      inventaire; testament; Berthe, Pierre François
  - Répertoire. 1772, janvier - 1776, 7 décembre, janvier 1772 - 7 décembre 1776; MC/RE/XXVI/11
  - Répertoire. 1763, 20 août - 1776, 5 juin, 20 août 1763 - 5 juin 1776; MC/RE/XXVI/12
    Constitutions de rentes.